【裁判字號】    97,易,1450
【裁判日期】    971231
【裁判案由】    恐嚇取財等
【裁判全文】
臺灣彰化地方法院刑事判決              97年度易字第1450號
公  訴  人  臺灣彰化地方法院檢察署檢察官
被      告  己○○
                    （另案於臺灣雲林第二監獄執行中）
上列被告因恐嚇取財等案件，經檢察官提起公訴（97年度偵字第
6492號），本院判決如下：
    主  文
己○○犯如附表壹所示之罪，各處如附表壹所示之刑，扣案如附
表貳編號三、五所示之物均沒收。應執行有期徒刑壹年，扣案如
附表貳編號三、五所示之物均沒收。
其餘被訴竊盜部分均免訴。
    事  實
一、己○○基於為自己不法所有之犯意，於民國（下同）97年2
    月29日起，至97年3月5日止（詳細時間如附表壹之竊盜時間
    所載），在苗栗縣銅鑼鄉興隆村新雞隆山區架設捕鴿網，趁
    附表壹所示之被害人丁○○等人所有之賽鴿進行飛行訓練之
    際，以架設之捕鴿網網補而竊取之（竊盜部分，業據本院以
    97年度易字第893號、97年度易字第1096號判決判處罪刑確
    定），並將賽鴿裝入鴿袋內。己○○於竊盜得手後，以其所
    購買之門號0000-000000號、0000-000000號等行動電話，逐
    一撥打賽鴿腳環上記載之電話號碼予附表壹所示之鴿主丁○○等人，恫嚇稱：須將贖金匯入附表壹所示朱永欽之郵局帳
    戶（局號：000000-0、帳號：000000-0），如不付款，便將
    賽鴿殺害等語，致附表壹所示之被害人丁○○等人均心生畏
    懼，而依指示將贖金匯入前開朱永欽之郵局帳戶內。待鴿主
    依指示匯款後，己○○即持朱永欽之提款卡至提款機前，提
    領鴿主丁○○等人所匯款項後，再將賽鴿放飛。嗣經警循線
    查獲，並扣得如附表貳所示之物。
二、案經彰化縣警察局報請臺灣彰化地方法院檢察署檢察官偵查
    起訴。
    理  由
壹、有罪部分
一、本案下列引用之供述及非供述證據，經本院依法踐行調查證
    據程序，公訴人及被告均不爭執各該證據之證據能力，且亦
    查無依法應排除其證據能力之情形，是後述所引用證據之證
    據能力皆無疑義，合先敘明。
二、上揭犯罪事實，業據被告己○○於警詢、偵訊及本院審理中
    均坦承不諱；復與證人丁○○、庚○○、丙○○、紀孟賢、
    、戊○○、辛○○、乙○○等人於警詢中，及證人甲○○於
    警詢及偵訊中所證述之情節相符，且有郵政國內匯款單8 紙
    在卷可稽，復有附表貳編號三、五所示之物可資佐證，足認
    被告之自白與事實相符。本案事證已臻明確，被告犯行應堪
    認定。
三、刑法上恐嚇取財罪之「恐嚇」，固係指以危害通知他人，使
    該人主觀上生畏怖心之行為，然此危害之通知，並非僅限於
    將來，其於現時以危害相加者，亦應包括在內。因是，恐嚇
    之手段，並無限制，其以言語﹑文字為之者無論矣，即使出
    之以強暴﹑脅迫，倘被害人尚有相當之意思自由，而在社會
    一般通念上，猶未達於不能抗拒之程度者，仍屬本罪所謂「
    恐嚇」之範疇。至於危害通知之方法，亦無限制，無論明示
    之言語﹑文字﹑動作或暗示之危害行為，苟已足使對方理解
    其意義之所在，並足以影響其意思之決定與行動自由者均屬
    之（最高法院81年度台上字第867號判決意旨可資參照）。
    本件被告己○○以電話與賽鴿飼主聯絡時，雖僅恫稱：鴿子
    在其等手上，如欲取回鴿子，須將錢匯入指定帳戶等語，並
    未明言如飼主未依指示匯款，將殺遭捕捉之賽鴿等情，業據
    被告於本院審理時陳述在卷，惟賽鴿遭竊後，因飼主未依指
    示匯款，致賽鴿遭行為人殺害或剪羽毛之新聞多有所聞，則
    當飼主接獲被告等人之電話時，縱被告等人未言明如未匯款
    將殺害賽鴿，僅稱其等已竊取賽鴿等語，惟衡諸常情，應已
    足使飼主認識如未予匯款，將發生其遭竊之賽鴿可能遭遇被
    殺、剪羽毛或剪腳環喪失比賽資格之結果而心生畏懼，亦據
    被告於本院審理時所自承，堪認被告之前揭言詞已該當刑法
    上恐嚇取財罪之恐嚇要件。故核被告己○○所為，係犯刑法
    第346條第1項之恐嚇取財罪。被告所犯上開如附表壹所示之
    8個恐嚇取財罪，因犯意各別，行為互殊，被害人復不相同
    ，均應予分論併罰。爰審酌被告並無前科、於短短6日之期
    間，屢犯本案8次恐嚇取財犯行（於該期間內所犯之其餘恐
    嚇取財及竊盜犯行，業經本院以97年度易字第893號、1096
    號判決分別判處應執行有期徒刑3年8月、1年2月確定在案）
    ，造成眾多被害人之財物損害，恐嚇取財金額之多寡，暨犯
    罪後坦承犯行，態度尚稱良好等一切情狀，各量處如附表壹
    所示之刑，暨定應執行之刑。扣案如附表貳編號三所示之物
    （即門號0000000000號行動電話儲值卡2張）及附表貳編號
    五所示之物（即鴨舌帽1頂），係被告用以撥打電話予附表
    壹所示鴿主所用，或為被告用以領取鴿主匯款所穿戴掩人耳
    目所用之物，且均為被告所有，業據被告於本院審理時供承
    在卷，爰依刑法第38條第1項第2款之規定宣告沒收。至附表
    壹編號一、二所示之物，雖為被告所有，且為被告用以竊盜
    網鴿所用之物，惟被告所為本件竊盜犯行，均經本院判決公
    訴不受理在案（詳如後述），故不於被告所犯恐嚇取財犯行
    下宣告沒收；又附表壹編號四、六、七所示之物，雖均為被
    告所有，惟與本件恐嚇取財犯行無關，亦據被告供認屬實，
    爰均不另宣告沒收。
貳、免訴部分
一、按案件曾經判決確定者，應諭知免訴之判決，此有刑事訴訟
    法第302條第1款定有明文。
二、本件公訴意旨略以：被告己○○分別於97年2月29日、同年3
    月3日、4日、5日均架設鴿網於苗栗縣銅鑼鄉興隆村新雞隆
    山區，於上開日期分別有丁○○（97年2月29日、二隻）、
    庚○○（97年3月3日、一隻）、丙○○（97年3月3日、三隻
    ）、紀孟賢（97年3月4日、一隻）、戊○○（97年3月4日、
    二隻）、甲○○（97年3月5日、一隻）、辛○○（97年3月5
    日、一隻）及乙○○（97年3月5日、一隻）所有之鴿子遭網
    獲，隨即遭被告己○○將上開網得之鴿子取下，因認被告己○○涉有刑法第320條第1項之竊盜罪嫌（共8罪）等語。
三、查本件被告於97年2月29日、同年3月3日、4日、5日等日上
    午7時許至9、10時許，在苗栗縣銅鑼鄉興隆村新雞隆山區捕
    捉落網賽鴿時，固需將落網之賽鴿一一取下，業據被告於本
    院審理時所自承，惟上開數個舉動，係基於同一竊盜之犯意
    ，於同一日之上午時間及同一地點進行捕捉賽鴿同種動作，
    應認犯罪時、地密切關聯，且所捕捉之賽鴿雖可能分屬不同
    人所有，然就被告等人之主觀意思而言，所捕賽鴿之所有人
    是否相同並非重要，亦即其等所為之數個舉動，均係出於同
    一竊盜之意思決定，為遂行同一竊盜犯行所為，而在一般社
    會觀念上，應得將其等每日上午捕捉落網賽鴿之複數舉動，
    評價為一行為，至於被告等人於不同日期前往上開地點捕捉
    賽鴿之行為，因已難謂犯罪時間密切關聯，即應予以分別評
    價，無從將其等於前開期間每日所為之竊盜犯行評價為單一
    行為（臺灣高等法院96年度上易字第679號判決，臺灣高等
    法院臺中分院96年度上易字第1140號、97年度上易字第387
    號判決，臺灣高等法院臺南分院96年度上易字第664 號、97
    年度上易字第234號判決，本院97年度易字第893號、1096號
    判決可資參照），足見被告於同一日在苗栗縣銅鑼鄉興隆村
    新雞隆山區捕捉落網賽鴿之竊盜行為，自應評價為一行為，
    為想像競合犯（一行為侵害數法益）至明。而本件被告所為
    之97年2月29日、97年3月3日、97年3月4日及97年3月5日之
    竊盜行為，均經本院於97年7月4日分別以97年度易字第893
    號及1096號判決均判處有期徒刑3月，並於97年7月31日確定
    在案，有本院上開刑事判決共2份及臺灣高等法院被告前案
    紀錄表1紙在卷可稽，揆諸前揭說明，既公訴人所述被告涉
    犯之竊盜犯行，均經本院判決確定在案，依法應諭知免訴之
    判決。
據上論斷，應依刑事訴訟法第299條第1項前段、第302條第1款，
刑法第346條第1項、第51條第5款、第38條第1項第2款，刑法施
行法第1條之1第1項、第2項前段，判決如主文。
本案經檢察官紀雅惠到庭執行職務。
中    華    民    國    97    年    12    月    31    日
                  刑事第二庭      審判長法官  石馨文
                                  法      官  尚安雅
                                  法      官  黃齡玉
以上正本證明與原本無異。
如不服本判決應於收受判決後10日內向本院提出上訴書狀，並
應敘述具體理由。其未敘述上訴理由者，應於上訴期間屆滿後
20日內向本院補提理由書(均須按他造當事人之人數附繕本)
「切勿逕送上級法院」。
告訴人或被害人對於判決如有不服具備理由請求檢察官上訴者，
其上訴期間之計算係以檢察官收受判決正本之日期為準。
中    華    民    國    97    年    12    月    31    日
                                      書記官  林嘉賢
中華民國刑法第320條
（普通竊盜罪、竊佔罪）
意圖為自己或第三人不法之所有，而竊取他人之動產者，為竊盜
罪，處 5 年以下有期徒刑、拘役或 5 百元以下罰金。
意圖為自己或第三人不法之利益，而竊佔他人之不動產者，依前
項之規定處斷。
前二項之未遂犯罰之。
附表壹
┌─┬─────┬────┬────┬────┬───────┬───┬─────────────┐
│編│被  害  人│竊盜時間│恐嚇時間│竊鴿數量│收受贓款之帳戶│恐嚇取│      主          文      │
│號│          │        │        │        │及帳號        │財之金│                          │
│  │          │        │        │        │              │額（新│                          │
│  │          │        │        │        │              │台幣：│                          │
│  │          │        │        │        │              │元）  │                          │
├─┼─────┼────┼────┼────┼───────┼───┼─────────────┤
│一│丁  ○  ○│97年2 月│97年2 月│二隻    │局號：000000-0│4,010 │己○○意圖為自己不法之所有│
│  │          │29日    │29日    │        │帳號：000000-0│元    │，以恐嚇使人將本人之物交付│
│  │          │        │        │        │戶名：朱永欽  │      │，處有期徒刑柒月。扣案如附│
│  │          │        │        │        │              │      │表貳編號三、五所示之物均沒│
│  │          │        │        │        │              │      │收。                      │
├─┼─────┼────┼────┼────┼───────┼───┼─────────────┤
│二│庚  ○  ○│97年3 月│97年3 月│一隻    │局號：000000-0│1,930 │己○○意圖為自己不法之所有│
│  │          │3 日    │3 日    │        │帳號：000000-0│元    │，以恐嚇使人將本人之物交付│
│  │          │        │        │        │戶名：朱永欽  │      │，處有期徒刑柒月。扣案如附│
│  │          │        │        │        │              │      │表貳編號三、五所示之物均沒│
│  │          │        │        │        │              │      │收。                      │
├─┼─────┼────┼────┼────┼───────┼───┼─────────────┤
│三│丙  ○  ○│97年3 月│97年3 月│三隻    │局號：000000-0│6,020 │己○○意圖為自己不法之所有│
│  │          │3 日    │3 日    │        │帳號：000000-0│元    │，以恐嚇使人將本人之物交付│
│  │          │        │        │        │戶名：朱永欽  │      │，處有期徒刑柒月。扣案如附│
│  │          │        │        │        │              │      │表貳編號三、五所示之物均沒│
│  │          │        │        │        │              │      │收。                      │
├─┼─────┼────┼────┼────┼───────┼───┼─────────────┤
│四│紀  孟  賢│97年3 月│97年3 月│一隻    │局號：000000-0│2,010 │己○○意圖為自己不法之所有│
│  │          │4 日    │4 日    │        │帳號：000000-0│元    │，以恐嚇使人將本人之物交付│
│  │          │        │        │        │戶名：朱永欽  │      │，處有期徒刑柒月。扣案如附│
│  │          │        │        │        │              │      │表貳編號三、五所示之物均沒│
│  │          │        │        │        │              │      │收。                      │
├─┼─────┼────┼────┼────┼───────┼───┼─────────────┤
│五│戊  ○  ○│97年3 月│97年3 月│二隻    │局號：000000-0│3,620 │己○○意圖為自己不法之所有│
│  │          │4 日    │4 日    │        │帳號：000000-0│元    │，以恐嚇使人將本人之物交付│
│  │          │        │        │        │戶名：朱永欽  │      │，處有期徒刑柒月。扣案如附│
│  │          │        │        │        │              │      │表貳編號三、五所示之物均沒│
│  │          │        │        │        │              │      │收。                      │
├─┼─────┼────┼────┼────┼───────┼───┼─────────────┤
│六│甲  ○  ○│97年3 月│97年3 月│一隻    │局號：000000-0│1,870 │己○○意圖為自己不法之所有│
│  │          │5 日    │5 日    │        │帳號：000000-0│元    │，以恐嚇使人將本人之物交付│
│  │          │        │        │        │戶名：朱永欽  │      │，處有期徒刑柒月。扣案如附│
│  │          │        │        │        │              │      │表貳編號三、五所示之物均沒│
│  │          │        │        │        │              │      │收。                      │
├─┼─────┼────┼────┼────┼───────┼───┼─────────────┤
│七│辛  ○  ○│97年3 月│97年3 月│一隻    │局號：000000-0│1,795 │己○○意圖為自己不法之所有│
│  │          │5 日    │5 日    │        │帳號：000000-0│元    │，以恐嚇使人將本人之物交付│
│  │          │        │        │        │戶名：朱永欽  │      │，處有期徒刑柒月。扣案如附│
│  │          │        │        │        │              │      │表貳編號三、五所示之物均沒│
│  │          │        │        │        │              │      │收。                      │
├─┼─────┼────┼────┼────┼───────┼───┼─────────────┤
│八│乙  ○  ○│97年3 月│97年3 月│一隻    │局號：000000-0│2,010 │己○○意圖為自己不法之所有│
│  │          │5 日    │5 日    │        │帳號：000000-0│元    │，以恐嚇使人將本人之物交付│
│  │          │        │        │        │戶名：朱永欽  │      │，處有期徒刑柒月。扣案如附│
│  │          │        │        │        │              │      │表貳編號三、五所示之物均沒│
│  │          │        │        │        │              │      │收。                      │
└─┴─────┴────┴────┴────┴───────┴───┴─────────────┘
附表貳
一、黑色補鴿網貳件。
二、白色裝鴿袋貳個。
三、門號0000000000號行動電話儲值卡貳張。
四、上衣壹件。
五、鴨舌帽壹頂。
六、口罩壹個。
七、活頁紙壹張。


司法院資訊處製作；財團法人民間司法改革基金會備份。
